# 同一控制下合并是否适用反向收购？

提问人：yry3183 时间：2013-12-29 22:34:38
受同一自然人控制的两个公司A、B，A有一全资子公司甲。现A以持有的甲的股权对B出资，B增资后，A直接控股B。假如B注册资金3000 万元，净资产账面值及评估值均为 3000 万元，甲公司注册资金 4000 万元，账面值 5000 万元，评估值 7000 万元。A以甲的股权作价 7000 万元对B增资，B增资后注册资本为 10000 万元，A占股比为70%。请问，A公司的会计处理及B公司的会计处理。 A公司：借：
长期股权投资－B 　　4000 万元 　　　贷：长期股权投资－甲　　 4000 万元 正确吗？ B公司：借：长期股权投资－甲　 5000 万元（甲的账面值） 　　　　贷：实收资本－A 　　　7000 万元 　　　　贷：未分配利润　　　－ 2000 万元 正确吗？ C公司呢？是仅将实收资本明细换一下？还是按反向收购处理？如何处理？ 求各位老师指教！！！

回答人：chenyiwei
同一控制下合并，最终控制方不发生改变，所以不适用反向购买会计处理方法。
本案例中，A以甲公司股权对B增资，取得B的控制权，实际上是对B的原有业务及其资产、负债的同一控制下合并。A应以取得B公司增资后资产、负债的账面价值份额（B的增资后帐面净资产*70%）作为对B的初始投资成本，与A对甲的长期股权投资的原账面价值之间的差额调整资本公积。
B取得甲公司的控制权，按常规的同一控制下合并方法处理，以合并日甲公司的 100 ％帐面净资产为投资成本，同时确认股本和资本公积的增加。
甲公司仅需调整实收资本的股东明细即可。